【裁判字號】    97,訴,385
【裁判日期】    971118
【裁判案由】    違反毒品危害防制條例
【裁判全文】
臺灣花蓮地方法院刑事判決               97年度訴字第385號
公  訴  人  臺灣花蓮地方法院檢察署檢察官
被      告  甲○○
                    （現於臺灣花蓮監獄另案執行中）
上列被告因違反毒品危害防制條例案件，經檢察官提起公訴（97
年度毒偵字第557號、第539號、97年度偵字第2971號），被告於
準備程序進行中就被訴事實為有罪之陳述，本院判決如下：
    主  文
甲○○施用第一級毒品，貳罪，均累犯，各處有期徒刑捌月，扣
案之注射針筒貳支，均沒收。應執行有期徒刑壹年貳月，扣案之
注射針筒貳支，均沒收。
    事  實
一、甲○○前有違反麻醉藥品管理條例、森林法、傷害、妨害兵
    役條例、侵占、竊盜等前案紀錄，又於民國87年間因施用毒
    品案件，經本院裁定送觀察、勒戒後，認無繼續施用毒品之
    傾向，由臺灣花蓮地方法院檢察署檢察官為不起訴處分確定
    ，復於88年間因施用毒品案件，經本院裁定送觀察、勒戒後
    ，認有繼續施用毒品之傾向，除經本院裁定送強制戒治外（
    強制戒治部分，期間自89年1月12日起至89年5月20日停止戒
    治付保護管束為止，其後因遭撤銷停止強制戒治，於89年 9
    月27日起再施予強制戒治，直至90年 7月25日免予繼續戒治
    為止），並經本院判處有期徒刑 6月確定，再於89、93年間
    因施用毒品案件，先後經本院各判處應執行有期徒刑10月、
    1年6月，其後經合併其他刑執行及減刑，甫於96年11月 1日
    因縮刑期滿執行完畢。詎其仍未戒除毒癮，明知海洛因、安
    非他命分別係毒品危害防制條例所稱之第一、二級毒品，不
    得非法持有及施用，竟基於施用第一級毒品海洛因、第二級
    毒品安非他命之犯意，於97年 6月12日某時許，在其位於花
    蓮縣玉里鎮○○路85號之住處內，將海洛因、安非他命混合
    放進注射針筒注射身體之方式，同時非法施用海洛因、安非
    他命1次，嗣於翌日 9時30分許，騎車牌號碼P7K-108號之贓
    車行經花蓮縣吉安鄉○○路 533號「北昌國小」前，為警當
    場查獲，並在其褲子口袋內扣得其所有供（但非專供）施用
    毒品所用之注射針筒 2支，復經其同意採集其尿液送驗結果
    呈鴉片類及安非他命類陽性反應，而查悉上情。
二、甲○○又基於施用第一級毒品海洛因、第二級毒品安非他命
    之犯意，於97年6月20日凌晨5時許，在花蓮縣花蓮市○○○
    路上某處停放之自小客車內，將海洛因、安非他命混合放進
    注射針筒注射身體之方式，同時非法施用海洛因、安非他命
    1次，嗣於同日11時15分許，駕駛車牌號碼IT-2052號之贓車
    行經花蓮縣花蓮市○○路時為警攔檢，並經其同意採集其尿
    液送驗結果呈鴉片類及安非他命類陽性反應，始知上情。
三、案經花蓮縣警察局花蓮分局、吉安分局分別報告臺灣花蓮地
    方法院檢察署檢察官偵查起訴。
    理  由
一、上揭事實，業據被告甲○○於警詢、偵訊及本院調查、審理
    時坦承不諱，且被告於上開時、地為警查獲所採尿液送請慈
    濟大學檢驗結果，分別呈嗎啡（海洛因屬嗎啡類毒品）、可
    待因及甲基安非他命、安非他命陽性反應等情，有慈濟大學
    濫用藥物檢驗中心檢驗總表、偵辦毒品案件涉嫌人尿液檢體
    採集送驗紀錄表等在卷可證，並有在被告褲子口袋內查獲其
    所有供（但非專供）施用毒品所用之注射針筒 2支扣案可稽
    ，是被告前開施用第一、二級毒品之犯行，事證明確，堪以
    認定。
二、又被告於87年間因施用毒品案件，經本院裁定送觀察、勒戒
    後，認無繼續施用毒品之傾向，由臺灣花蓮地方法院檢察署
    檢察官為不起訴處分確定，復於88年間因施用毒品案件，經
    本院裁定送觀察、勒戒後，認有繼續施用毒品之傾向，由本
    院裁定送戒治處所施以強制戒治，嗣於90年 7月25日免予繼
    續戒治等情，有臺灣高等法院被告前案紀錄表乙份在卷足憑
    ，揆諸上開說明，被告雖於初犯經強制戒治釋放後， 5年後
    再犯本件施用毒品罪，但其於 5年內已有再犯施用毒品案件
    經依法追訴處罰之前科紀錄，是自無庸再經觀察、勒戒及強
    制戒治之必要，應由檢察官逕行起訴，是被告前開施用第一
    、二級毒品之罪證明確，均應依法論科。
三、按海洛因、安非他命分別係毒品危害防制條例第2條第2項第
    1、2款所稱之第一、二級毒品。核被告於上開時、地同時非
    法施用海洛因、安非他命 2次之行為，均係犯毒品危害防制
    條例第10條第1項之施用第一級毒品罪及同條例第10條第2項
    之施用第二級毒品罪。被告持有第一級毒品海洛因、第二級
    毒品安非他命之低度行為，為其施用第一、二級毒品之高度
    行為所吸收，均不另論處。又被告將海洛因、安非他命混合
    後同時施用，係一行為觸犯上開 2罪名，為想像競合犯，應
    依刑法第55條之規定，從較重之施用第一級毒品罪處斷。被
    告所犯上開 2罪之犯意各別，應予分論併罰。又被告有事實
    欄所載之前科紀錄及執行情形，有臺灣高等法院被告前案紀
    錄表在卷可查，其受有期徒刑執行完畢後， 5年內故意再犯
    本件有期徒刑以上之2罪，為累犯，均應依刑法第47條第1項
    之規定加重其刑。爰審酌被告有多項前案紀錄，素行不佳，
    前經觀察、勒戒及強制戒治處分，猶未能戒斷毒癮，仍繼續
    施用海洛因、安非他命，戕害自身健康，漠視法令禁制，併
    其犯後坦承犯行，態度尚佳，及其犯罪動機、手段等一切情
    狀，各量處如主文所示之刑，並定其應執行之刑，以示懲儆
    。
四、至扣案之注射針筒 2支，均係被告所有並供（但非專供）施
    用毒品所用之器具，業經被告陳明在卷，自應依刑法第38條
    第1項第2款之規定，併予宣告沒收之。
據上論斷，應依刑事訴訟法第273條之1第1項、第299條第 1項前
段，毒品危害防制條例第10條第1項、第2項，刑法第11條前段、
、第55條、第47條第1項、第51條第5款、第38條第1項第2款，判
決如主文。
本案經檢察官張立中到庭執行職務。
中    華    民    國    97    年    11    月    18    日
                        刑事第三庭    法  官   許乃文
以上正本證明與原本無異。
如不服本判決應於收受判決後10日內向本院提出上訴書狀，並應
應敘述具體理由。其未敘述上訴理由者，應於上訴期間屆滿後20
日內向本院補提理由書 (均須按他造當事人之人數附繕本 )「切
勿逕送上級法院」。
中    華    民    國    97    年    11    月    18    日
                                      書記官
附錄本判決論罪之法律條文：
毒品危害防制條例第10條：
施用第一級毒品者，處 6 月以上 5 年以下有期徒刑。
施用第二級毒品者，處 3 年以下有期徒刑。


司法院資訊處製作；財團法人民間司法改革基金會備份。
